臺灣士林地方法院刑事判決　　　　　　　　　　　　　九十一年度訴字第二七一號
　　公　訴　人　臺灣士林地方法院檢察署檢察官
　　被　　　告　甲○○
右列被告因違反毒品危害防制條例案件，經檢察官提起公訴（九十一年度毒偵緝字第
六八號），本院判決如左：
    主  文
甲○○連續施用第一級毒品，處有期徒刑柒月，扣案之第一級毒品海洛因貳小包（各
淨重為零點零柒公克及壹點柒公克）沒收銷燬之，注射針筒壹支、美娜水空瓶壹瓶
沒收；又施用第二級毒品，處有期徒刑月。應執行有期徒刑玖月，扣案之第一級毒
品海洛因貳小包（各淨重為零點零柒公克及壹點柒公克）沒收銷燬之，注射針筒壹
支、美娜水空瓶壹瓶沒收。
    事  實
一、甲○○前曾因施用第一級毒品海洛因案件，經依本院八十七年度毒聲字第六六七
    號裁定送觀察、勒戒後，認無繼續施用毒品之傾向，業經臺灣士林地方法院檢察
    署檢察官於民國（下同）八十七年十月十二日以八十七年度偵字第九０四０號不
    起訴處分確定。詎甲○○仍不知悔改，明知海洛因及安非他命分別屬於毒品危害
    防制條例所明定之第一級、第二級毒品，均不得施用及持有，仍於前開不起訴處
    分後之五年內，又基於施用第一級毒品海洛因之概括犯意，自九十年五月三十日
    起至同年九月十一日止，在臺北市○○區○○路友人住處內，將海洛因混合美娜
    水置入注射針筒內施打之方式，連續施用第一級毒品海洛因多次；復另基於施用
    第二級毒品安非他命之犯意，於九十年七月三十一日下午二時五十分許經警製作
    筆錄採尿往前回溯四日內之某時間（扣除查獲後至採尿前留滯於警局之時間），
    在臺灣地區不詳處所，施用第二級毒品甲基安非他命一次。嗣分別於：（一）九
    十年五月三十日下午五時三十分許，在臺北市中山區○○○路○段五十三巷三十
    號對面為警查獲，並扣得甲○○所有供施用第一級毒品海洛因所用之注射針筒一
    支及美娜水空瓶一瓶；（二）九十年七月三十一日下午二時許，在臺北市大同區
    ○○○路與市○○道口為警查獲，當場扣得第一級毒品海洛因一小包（淨重０．
    ０七公克）；（三）九十年九月十一日下午三時二十分許，在臺北市大同區○○
    ○路○段一二六號前為警查獲，再扣得第一級毒品海洛因一小包（淨重一．三七
    公克）。嗣經依本院九十年度毒聲字第一二四二號裁定送勒戒處所觀察、勒戒，
    惟甲○○未按時報到執行，經通緝後，迨九十一年四月十二日下午一時四十分許
    ，在台北市○○○路、博愛路口始為警緝獲，即解送勒戒處所觀察、勒戒後，認
    有繼續施用毒品之傾向。
二、案經台北市政府警察局中山分局、中正第一分局分別報請臺灣士林地方法院檢察
    署檢察官偵查起訴。
    理  由
一、訊據被告甲○○固坦承於前揭時、地連續施用第一級毒品海洛因等情不諱，惟矢
    口否認有何施用第二級毒品甲基安非他命之犯行，辯稱：伊不知道為何驗尿報告
    有甲基安非他命反應，但伊無法拿出證據云云。惟查被告於九十年七月三十一日
    下午二時五十分許經警製作筆錄時所採取之尿液檢體，經送驗結果呈現出有煙毒
    （嗎啡）及甲基安非他命之反應，此有憲兵司令部刑事鑑識中心九十年八月二十
    七日（九０）綱得字一一一０九號鑑驗通知書乙紙附卷可稽（附於九十年度毒偵
    字第一三三九號卷，第五十頁），而前開檢驗之方法係以螢光偏極免疫分析法為
    之，並以氣相層析質譜分析法確認，有前述憲兵司令部刑事鑑識中心鑑驗通知書
    上載其檢驗方法可按，則參諸法務部八十五年九月二十六日（八五）發技字第八
    五一一四九五二號函示：「單以免疫分析法檢驗尿液，有可能因交叉反應，而對
    服用幾種其他非煙毒或甲基安非他命藥物者之尿液產生偽陽性之結果，然若搭配
    薄層分析法，應可摒除大部分之偽陽性問題，至於使用氣相層析質譜儀分析法確
    認，則可完全排除偽陽性之干擾」之內容，足證倘被告未施用甲基安非他命，其
    尿液應不至有甲基安非他命之反應，再輔以行政院衛生署藥物食品檢驗局八十一
    年二月八日（八一）藥檢壹字第００一一五六號函所示：「吸用安非他命後，可
    自尿液中檢驗出陽性反應之時限，最長可能不會超過四日」，顯見被告於採尿前
    四日內之某時間（查獲後至採尿前留滯於警局之時間除外），應有施用第二級毒
    品甲基安非他命無疑，是被告辯稱並未施用甲基安非他命云云，殊難採信。此外
    ，並有臺灣檢驗科技股份有限公司濫用藥物尿液檢驗報告（附於臺灣臺北地方法
    院檢察署九十年度毒偵字第二五三三號卷，第六頁，鴉片類呈陽性反應）、查獲
    毒品初步鑑驗報告單及照片（附於九十年度毒偵字第一三三九號卷，第一八頁至
    第一九頁，認呈嗎啡海洛因反應）、臺北市立療養院煙毒尿液檢驗報告書及對照
    表（附於九十年度毒偵字第一三三九號卷，第四三頁及第四七頁）、毒品初步鑑
    驗報告單（附於九十年度毒偵字第一五六七號卷，第一九頁，認呈嗎啡海洛因反
    應）、臺北市立療養院煙毒檢驗報告書及檢體編號對照表（附於九十年度毒偵字
    第一五六七號卷，第三七頁至第三九頁，呈嗎啡陽性反應）附卷可稽，復有第一
    級毒品海洛因二小包、注射針筒一支及美娜水空瓶一瓶扣案可資佐證，而前開扣
    案毒品經送法務部調查局鑑定之結果均認係含第一級毒品海洛因成分，淨重各為
    ０．０七公克及一．三七公克等情，亦有法務部調查局鑑定通知書二紙（各附於
    九十年度毒偵字第一三三九號卷，第四五頁，及九十一年度毒偵緝字第六八號卷
    ，第三十頁）在卷可考，另被告前曾因施用第一級毒品海洛因案件，經本院裁定
    送勒戒處所觀察、勒戒後，認無繼續施用毒品之傾向，業經臺灣士林地方法院檢
    察署檢察官於八十七年十月十二日以八十七年度偵字第九０四０號為不起訴處分
    確定，有前揭案件之不起訴處分書乙份在卷足憑（附於九十年度毒偵字第一三三
    九號卷，第三九頁），其再犯本件連續施用第一級與第二級毒品等罪，且經觀察
    、勒戒後，認有繼續施用毒品之傾向，亦有臺灣士林看守所附設勒戒處所九十一
    年四月二十四日士所戒字第０九一０００一八六二號函送之有無繼續施用毒品傾
    向證明書一份附卷可稽（附於九十一年度毒偵緝字第六八號卷，第三一頁至第三
    二頁），是被告二犯施用毒品，事證已臻明確，被告前開所辯未施用甲基安非他
    命云云，要屬卸責之詞，不足採信，其犯行均堪以認定，應予依法論科。
二、核被告於前揭不起訴處分後之五年內，再度施用第一級毒品海洛因及第二級毒品
    甲基安非他命之行為，係犯毒品危害防制條例第十條第一項之施用第一級毒品罪
    及同條第二項之施用第二級毒品罪。其施用前之持有第一級毒品海洛因、第二級
    毒品甲基安非他命之低度行為已各為高度之施用行為所吸收，均不另論罪。又被
    告先後多次施用第一級毒品海洛因之犯行，時間緊接，犯罪構成要件相同，顯係
    基於概括犯意反覆為之，應依連續犯規定以一罪論，並依法加重其刑。又被告所
    犯上開二罪間，犯意各別，行為互殊，應予分論併罰。爰審酌被告有施用毒品前
    科，此有臺灣高等法院被告全國前案紀錄表存卷可按，素行不良，及犯罪之動機
    、目的、手段，犯罪所生之危害，施用之時間、次數，犯罪後態度尚稱良好，現
    正在臺灣台北戒治所強制戒治中等一切情狀，量處如主文所示之刑，並定其應執
    行刑，以資懲儆。
三、扣案之海洛因二小包（各淨重為０．０七克及一．三七公克），均屬查獲之第一
    級毒品，有前開法務部調查局鑑定通知書可憑，爰依毒品危害防制條例第十八條
    第一項前段之規定不問屬於犯人與否，均沒收銷燬之；另扣押之注射針筒一支及
    美娜水空瓶一瓶，查係被告所有，且供施用毒品海洛因之用，已經其供明在卷，
    故依法併予宣告沒收。
據上論斷，應依刑事訴訟法第二百九十九條第一項前段，毒品危害防制條例第十條第
一項、第二項、第十八條第一項前段，刑法第十一條、第五十六條、第五十一條第五
款、第三十八條第一項第二款，判決如主文。
本案經檢察官曾淑華到庭執行職務
中      華      民      國      九十一      年      六    月    二十    日
                                        臺灣士林地方法院刑事第三庭
                                            法  官  李  育  仁
右正本證明與原本無異。
如不服本判決，應於判決送達後十日內，向本院提出上訴狀。
                                            書記官  劉  提  幸
中      華      民      國      九十一      年      六    月    二十七  日
附錄本案論罪科刑法條：
毒品危害防制條例第十條
施用第一級毒品者，處六月以上五年以下有期徒刑。
施用第二級毒品者，處三年以下有期徒刑。
